sk-SK: Textúra plátna: Veľké zrno; Stredné zrno; Hladký; Iné
tr: Kanvas dokusu: Çok pütürlü; Orta düzeyde pütürlü; Pürüzsüz; Diğer
zh-CN: 画布纹理: 粗粒; 中粒; 光滑; 其他
fi: Maalauskankaan tekstuuri: Syvät syyt; Keskimääräiset syyt; Sileä; Muu
nb: Lerrett-tekstur: Grovkornet; Middelskornet; Glatt; Annet
bg-BG: Текстура на платно: Силна зърнистост; Средна зърнистост; Гладко; Други
de: Textur der Leinwand: Starke Körnung; Mittlere Körnung; Glatt; Sonstiges
ro-RO: Textură pânză: Granulație mare; Granulație medie; Netedă; Altele
pt-BR: Textura da tela: Granulado grande; Granulado médio; Suave; Outro
nl: Doektextuur: Zware korrel; Middelgrote korrel; Glad; Andere
th: พื้นผิวผ้าใบ: เม็ดขนาดใหญ่; เม็ดขนาดกลาง; เรียบ; อื่นๆ
lt-LT: Drobės tekstūra: Labai grūdėta; Vidutinio grūdėtumo; Tolygi; Kita
pl: Tekstura płótna: Gruboziarnisty; Średnioziarnisty; Gładki; Inne
es: Textura del lienzo: Grano pesado; Grano medio; Suave; Otros
da: Lærredtekstur: Tungt korn; Mellem korn; Glat; Andet
sv: Canvastextur: Hårdkornig; Mellankornig; Slät; Övrigt
ru: Зернистость холста: Крупные ячейки; Средние ячейки; Гладкая; Другое
hr-HR: Tekstura platna: Čvrsta; Srednja; Glatka; Ostalo
sl-SI: Tekstura platna: Močno zrnato; Srednje zrnato; Gladka; Drugo
zh-TW: 帆布紋理: 重粒面; 中粒; 光滑; 其他
en: Canvas texture: Heavy grain; Medium grain; Smooth; Other
fr: Texture de la toile: Grains lourds; Grain moyen; Lisse; Autre
pt-PT: Textura de tela: Grão grosso; Grão médio; Macio; Outro
cs: Textura plátna: Hrubozrnná; Střední zrnitost; Hladký; Jiné
it: Trama delle tele: Grana pesante; Grana media; Liscio; Altro
hu: Vászon textúrája: Erősen szemcsés; Közepesen szemcsés; Sima; Egyéb
el: Υφή καμβά: Έντονη κοκκώδης υφή; Μέτρια κοκκώδης υφή; Ήπια; Άλλο
ja: キャンバスの質感: ざらつきが強い; ざらつきが中程度; スムース; その他
vi: Kết cấu tranh sơn dầu: Hạt to; Hạt vừa; Nhẵn; Khác
ko: 캔버스 질감: 거친 입자; 중간 입자; 매끄러운; 기타